# 光伏电站 EPC业务的收入确认问题

提问人：ying0518 时间：2022-08-12 15:16:41
这种户用分布式电站的所谓销售，虽然合同中名义上的客户是农户，但这些农户很可能没有履约能力，其支付给企业对价来源于电站未来若干年度的上网发电及政府补贴收入，对销售方而言，该合同的履行不会改变与电站相关的未来现金流量的风险、时间分布或金额，根据修订后收入准则第 5 条，这种合同很可能没有商业实质，不应适用收入准则确认电站销售收入。

回答人：chenyiwei
基本赞同，实际上是租赁农户的屋顶，自营光伏电站。所发电力优先以优惠价销售给农户，电力上网价格与优惠价格之间的差额就是屋顶租金。